# 求教版主及各位前辈：怎么去区分计量期末公允价值和预期信用减值损失这 2 个数字

提问人：lxd3251 时间：2021-11-08 08:05:05
其他债权投资公允价值变动和减值的账务处理是这样的：
（ 1 ）期末确认公允价值变动，
借：其他债权投资——公允价值变动
贷：其他综合收益
（ 2 ）发生预期信用减值损失
借：信用减值损失
贷：其他综合收益——信用减值准备
但是我在想一个问题，做题的时候题目里面会告诉我公允价值变动是多少、预期信用损失是多少。但是如果是实务中，公开市场不能获取价值的资产，假如我评估了一个值，多少计入公允价值变动、多少计入信用减值损失（我怎么去区分计量期末公允价值和预期信用减值损失这 2 个数字）

回答人：chenyiwei
信用减值损失是预计可收回的合同现金流量按实际利率法折现的差额与原账面价值之间的差额；其他原因（如市场利率变动）导致的公允价值变动与债务人信用风险无关，应计入其他综合收益。